【裁判字號】    90,易,523
【裁判日期】    900227
【裁判案由】    違反就業服務法
【裁判全文】
台灣台中地方法院刑事判決                            九十年度易字第五二三號
    公  訴  人  臺灣台中地方法院檢察署檢察官
    被      告  安家營造有限公司
    兼右代表人  甲○○
右列被告因違反就業服務法案件，經檢察官提起公訴（八十九年度偵字第一九五二０
號、九十年度偵字第一０三二號），本院判決如左：
    主  文
安家營造有限公司其代表人，因執行業務違反雇主不得聘僱許可失效之外國人之規定
，其聘僱人數為一人，處罰金新台幣參萬元。
甲○○違反雇主不得聘僱許可失效之外國人之規定，其聘僱人數為一人，處罰金新台
幣參萬元，如易服勞役，以銀元參佰元即新台幣玖佰元折算壹日。
    事  實
一、甲○○係設於台中縣潭子鄉○○路四十八巷十九弄一號一樓之安家營造有限公司
    （下稱安家公司）負責人，明知外國人未經雇主申請許可，不得在中華民國境內
    工作，且不得聘僱許可失效之外國人，竟因執行業務而自民國八十九年八月間起
    至同年十月二十九日止，未經申請許可，以日薪新台幣（下同）七百元，聘僱原
    先受僱於桃園縣大園鄉○○村○○路五號大城仁和興業股份有限公司，於八十九
    年六月十一日逃逸而經行政院勞工委員會自該日起撤銷聘僱許可之印尼籍外勞Ｔ
    ＡＴＵＮＧ  ＰＲＩＹＯ  ＳＡＬＯＳＯ（護照號碼：Ｈ七八四三０一），在安
    家公司位於台中縣潭子鄉○○路七十五巷二十五號工廠及台中縣太平市勤益工專
    工地等地，從事電焊及打雜之臨時工工作。嗣於八十九年十月二十九日晚上九時
    三十分，經警在台中縣潭子鄉○○路○段三八四之九號二樓查獲ＴＡＴＵＮＧ
    ＰＲＩＹＯ  ＳＡＬＯＳＯ而循線知悉上情。
二、案經台中市警察局第五分局報請臺灣臺中地方法院檢察署（被告甲○○部分）及
    臺灣臺中地方法院檢察署檢察官自動檢舉（被告安家公司部分）偵查起訴。
    理  由
一、訊據被告兼安家公司代表人甲○○固坦承於前開時地以日薪七百元聘僱ＴＡＴＵ
    ＮＧ  ＰＲＩＹＯ  ＳＡＬＯＳＯ擔任臨時工之事實，惟矢口否認有違反就業服
    務法之犯行，辯稱：伊不知所聘僱者是外勞，因他會說國語，以為是原住民云云
    。經查：（一）印尼籍外勞ＴＡＴＵＮＧ  ＰＲＩＹＯ  ＳＡＬＯＳＯ原先受僱
    於桃園縣大園鄉○○村○○路五號大城仁和興業股份有限公司，於八十九年六月
    十一日逃逸後，行政院勞工委員會自該日起撤銷該外勞之聘僱許可等情，有警局
    居留外僑作業外勞詳細資料及行政院勞工委員會製作之傳真附表各一份在卷可稽
    ，可知前開外勞係許可失效之外國人，未經雇主重新申請許可，即不得在中華民
    國境內工作。（二）被告甲○○因執行業務而自八十九年八月間起至同年十月二
    十九日止，未經申請許可，以日薪七百元，聘僱前開許可失效之印尼籍外勞在安
    家公司位於台中縣潭子鄉○○路七十五巷二十五號工廠及台中縣太平市勤益工專
    工地等地，從事電焊及打雜之臨時工工作之情，除被告甲○○供承在卷外，並經
    證人即該名外勞於警訊中證稱屬實，且有台中市警察局第五分局八十九年十一月
    十三日臨檢紀錄表一份、現場照片二幀及安家公司之公司執照一份附卷足憑。（
    三）被告固辯稱：因該外勞會說國語，伊以為他是原住民云云，然證人即外勞Ｔ
    ＡＴＵＮＧ  ＰＲＩＹＯ  ＳＡＬＯＳＯ於警訊中證稱：伊僅聽懂一點中文等語
    ，即表示該外勞本身不會說國語，而僅聽得懂一點國語而已，再參以該外勞係印
    尼籍人，無論外型及講話均與本國原住民有所不同，應可輕易辨識，且被告聘僱
    該外勞期間前後達二、三個月之久，焉有不查詢該受僱者之真實姓名及年籍等資
    料之理，顯見被告應自始即知悉該名受僱者係屬外勞甚明，是被告前揭所辯，顯
    係事後卸責之詞，不足採信。本件事證已臻明確，被告之犯行堪予認定。
二、按雇主不得聘僱許可失效之外國人，就業服務法第五十三條第一款定有明文。被
    告安家公司其代表人即被告甲○○於執行業務時違反上開規定，聘僱許可失效之
    外國人一人在其公司工作，被告甲○○及安家公司係各犯同法第五十八條第一項
    前段、第二項之罪。公訴人認被告甲○○及安家公司係違反就業服務法第五十三
    條第三款之規定，容有未洽。爰審酌被告甲○○前無犯罪前科，素行尚佳，其聘
    僱外國人之人數僅一人，且並非長時期持續聘僱及其犯罪之動機、目的、手段等
    一切情狀，分別量處如主文所示之刑，並就被告甲○○所處罰金刑部分，諭知易
    服勞役之折算標準。
據上論斷，應依刑事訴訟法第二百九十九條第一項前段，就業服務法第五十八條第一
項前段、第二項，刑法第十一條前段、第四十二條第二項，罰金罰鍰提高標準條例第
二條，判決如主文。
中      華      民      國    九十      年      二      月    二十七    日
                              台灣台中地方法院刑事第四庭
                                      法  官  張  靜  琪
右正本證明與原本無異。
如不服本判決，應於送達後十日內向本院提出上訴狀(須附繕本)，上訴於台灣高等
法院台中分院。
                                      書記官
中      華      民      國    九十      年      二      月    二十七    日
附錄本案論罪科刑法條全文
就業服務法第五十三條第一款
雇主不得有左列行為：
一、聘僱或留用未經許可或許可失效之外國人。
就業服務法第五十八條第一項、第二項
違反第五十三條第一款、第二款或第三款規定，其聘僱或留用人數為一人者，處六月
以下有期徒刑、拘役或科或併科新台幣九萬元以下罰金；其聘僱或留用人數為二人以
上者，處三年以下有期徒刑、拘役或科或併科新台幣三十萬元以下罰金。
法人之代表人、法人或自然人之代理人、受僱人或其他從業人員，因執行業務犯前項
之罪者，除處罰其行為人外，對該法人或自然人亦科以前項之罰金。


司法院資訊處製作；財團法人民間司法改革基金會備份。
